臺北高等行政法院裁定
　　　　　　　　　　　　　　　　　　 93年度訴字第1229號
原　　　告　卡通股份有限公司
代　表　人　甲○○
被　　　告　財政部臺北市國稅局
代　表　人　張盛和（局長）
上列當事人間因營業稅事件，原告不服財政部中華民國93年2月
13日台財訴字第0930002774號訴願決定，提起行政訴訟，本院裁
定如下：
    主　文
原告之訴駁回。
訴訟費用由原告負擔。
    理　由
一、按訴願之提起，應自行政處分達到或公告期滿之次日起30日
    內為之，訴願法第14條第1項定有明文。又訴願事件，提起
    訴願逾法定期間，應為不受理之決定，復為訴願法第77條第
    2款前段所規定。若逾越30日之不變期間而提起訴願，即為
    法所不許，行政法院（現改制為最高行政法院）亦著有62年
    度判字第583號判例。
二、本件原告因營業稅事件，不服被告92年12月3日財北國稅法
    字第0920237569號復查決定，向財政部提起訴願。經查原告
    係於92年12月4日收受上開復查決定書，有原告及其代表人
    蓋章簽收之復查決定書送達證書影本1份附於原處分卷可稽
    。第以原告係設址於台北市，訴願機關財政部亦設址於台北
    市，並無訴願法第16條第1項扣除在途期間規定之適用，計
    原告提起訴願之期間，自92年12月5日起算，至93年1月3日
    即已屆滿，惟93年1月3日適為星期六，依規定以其次星期一
    即93年1月5日代之。然原告遲至93年1月6日始提起訴願，有
    加蓋於訴願書上之被告總收文日戳足憑，已逾首開法條規定
    之不變期間，經訴願決定以其訴願已逾法定不變期間，應不
    受理，從程序上予以駁回，自無不合。原告復對之提起行政
    訴訟，即屬不備起訴要件，顯不合法，應予駁回。至原告主
    張其已於92年12月30日以電話向被告承辦人員查詢提起訴願
    之相關規定，並聲明提起訴願，其訴願之意思表示應視為已
    到達，且訴願決定機關財政部僅以「另核本案並無訴願法第
    80條第1項前段所定情事」一語帶過而未本諸職權詳加調查
    ，於法不合一節。第以訴願法第14條第3項明定訴願之提起
    ，以原行政處分機關或受理訴願機關收受訴願書之日期為準
    ，是提起訴願應以書面為之，殆無疑義，縱認原告所言以口
    頭提起訴願一節為真，亦因其所為不符上開法條規定，本難
    逕認其合法提起訴願，遑論原告迄未提出任何積極證據以實
    其說，所稱殊無可採，故訴願決定機關財政部以原告於93年
    1月6日所提訴願書為據，認其提起訴願之日期為93年1月6日
    ，已逾法定不變期間，於法即無不合，併此敘明。另本件訴
    訟既不合法，其實體上之主張即無庸審酌，附予述明。
三、依行政訴訟法第107條第1項第10款、第104條、民事訴訟法
    第95條、第78條，裁定如主文。
中　　華　　民　　國　　94　　年　 　4　　月　 29  　 日
                  第二庭審判長法    官  鄭忠仁
                              法    官  蕭忠仁
                              法    官  林育如
上為正本係照原本作成。
如不服本裁定，應於送達後10日內向本院提出抗告狀（須按他造
人數附繕本）。
中　　華　　民　　國　　94　　年　 　4　　月　 29  　 日
      　　　　　　　　　　　　書 記 官　林惠堉
